【裁判字號】    99,交聲,489
【裁判日期】    990430
【裁判案由】    違反道路交通管理處罰條例聲明異議
【裁判全文】
臺灣臺北地方法院交通事件裁定         99年度交聲字第489號
原處分機關  臺北市交通事件裁決所
異  議  人
即受處分人  甲○○
上列異議人即受處分人因違反道路交通管理處罰條例案件，對於
臺北市交通事件裁決所中華民國99年3月25日所為之處分（原處
分案號：北市裁罰字第裁22-AP0000000號），聲明異議，本院裁
定如下：
    主      文
異議駁回。
    理      由
一、按汽車（依道路交通管理處罰條例第3條第8款規定，汽車包
    括機器腳踏車即機車）臨時停車時，在設有禁止臨時停車標
    誌、標線處所不得臨時停車，道路交通安全規則第111條第1
    項第3款定有明文。而劃設於道路緣石正面或頂面，或劃設
    於路面之紅色實線標線，係屬禁止臨時停車線，用以指示禁
    止臨時停車路段，道路交通標誌標線號誌設置規則第169條
    設有明文規定。次按汽車駕駛人，在禁止臨時停車處所停車
    者，處新臺幣（下同）600元以上1,200元以下罰鍰，道路交
    通管理處罰條例第56條第1項第1款亦規定甚明。是機車之駕
    駛人，如有在禁止臨時停車處所停車之違規行為經舉發，於
    舉發通知單上所載之應到案期限內到案聽候裁決或提出申訴
    ，經主管機關調查後仍認定前揭違規行為屬實者，依道路交
    通管理處罰條例第56條第1項第1款、違反道路交通管理事件
    統一裁罰基準及處理細則（下稱處理細則）第44條第1項及
    違反道路交通管理事件統一裁罰基準表（下稱裁罰基準表）
    之規定，應對該機車之駕駛人處以600元之罰鍰。
二、本件異議人即受處分人甲○○於民國99年1月13日10時28分
    許，將其所有車牌號碼P58-868號重型機車停放於臺北火車
    站西側之路邊，經臺北市政府警察局中正第一分局忠孝西路
    派出所警員以其具有「在設有禁止臨時停車標誌路段停車」
    之違規行為為由，於同年1月27日製單告發，嗣受處分人提
    出陳述，經原處分機關函請舉發單位調查結果，仍認受處分
    人違規行為明確，乃依道路交通管理處罰條例第56條第1項
    第1款、處理細則第44條第1項暨裁罰基準表之規定，於99年
    3月25日以北市裁罰字第裁22-AP0000000號裁決書裁罰受處
    分人罰鍰600元在案。以上各情，有上開裁決書、舉發通知
    單在卷可稽。
三、受處分人聲明異議意旨略以：伊為領有殘障手冊之殘障人士
    ，當日前往臺北火車站購買車票，本應將機車放在殘障機車
    停車格，但因火車站四周並無設置殘障專用平面停車格，伊
    手持柺杖方能行走、行動不便，且考量停車位置與車站之距
    離，不得已才將機車停放在火車站西側不影響交通之處，實
    屬別無選擇，為此聲明異議，請求撤銷原處分等語。
四、經查，受處分人於上開時間，將其所有車牌號碼P58-868號
    之特製重型機車停放於臺北火車站西側路面劃設有禁止臨時
    停車之紅實線路段，有舉發採證照片在卷可稽，受處分人對
    於違規停車之事實亦不否認。而臺北火車站周邊因交通量大
    ，路邊多已規劃禁停紅黃線管制，故無法規劃身心障礙者專
    用機車停車格，另因人潮眾多，亦無法於人行道近斜坡處規
    劃身心障礙者專用機車位，惟臺北車站地下停車場及臺北轉
    運站京站機車停車場均歸劃有身心障礙者專用機車位，業經
    臺北市停車管理工程處函覆本院在案，有該處99年4月20日
    北市停企字第09932394000號函在卷可憑。是受處分人欲前
    往之臺北火車站附近，因交通流量及人潮因素考量，固無法
    設置身心障礙者專用機車平面停車位，然已於臺北車站地下
    停車場及臺北轉運站京站機車停車場歸劃設有身心障礙者專
    用機車位，足見受處分人仍得選擇前揭地下停車場作為機車
    停放處所，並非別無選擇。又受處分人停放機車之地點為地
    面劃有紅實線之禁止臨時停車處所，依法即不得停放任何車
    輛，若予停放，不論是否造成交通妨礙，均應予以處罰。受
    處分人辯稱別無停車選擇，不得已方停放於該不影響交通之
    處，請求撤銷不罰云云，揆諸上開說明，尚難認為可採。本
    件事證明確，受處分人違規行為堪以認定，應依法處罰。
五、綜上所述，受處分人確有在禁止臨時停車處所停車之違規行
    為，且已於應到案日期前到案提出申訴，從而原處分機關依
    道路交通管理處罰條例第56條第1項第1款、處理細則第44條
    第1項暨裁罰基準表之規定，裁處受處分人罰鍰600元，核無
    違誤。本件受處分人之異議為無理由，自應裁定將其異議駁
    回。
據上論斷，應依道路交通案件處理辦法第19條，裁定如主文。
中    華    民    國    99    年    4     月    30    日
                  交通法庭  法  官  林庚棟
以上正本證明與原本無異。
如不服本裁定，應於送達後5日內向本院提出抗告狀。
                            書記官  張汝琪
中    華    民    國    99    年    4     月    30    日

司法院資訊處製作；財團法人民間司法改革基金會備份。
